en: Cart type: Electric; Gas; Other
zh-TW: 車型: 電動式; 瓦斯; 其他
nb: Vogntype: Elektrisk; Gass; Annet
it: Tipo di carrello: Elettrico; Gas; Altro
es: Tipo de carrito: Eléctrico; Gas; Otros
cs: Typ vozíku: Elektrický; Plyn; Jiné
pt-PT: Tipo de carrinho: Elétrico; Gás; Outro
th: ประเภทการพกพา: ไฟฟ้า; แก๊ส; อื่นๆ
ru: Тип гольф-кара: Электрический; Газ; Другое
sk-SK: Typ vozíka: Elektrický; Plynový; Iné
pl: Typ koszyka: Elektryczny; Gazowy; Inne
el: Τύπος καροτσιού: Ηλεκτρικό; Αερίου; Άλλο
hu: Kocsi típusa: Elektromos; Gázüzemű; Egyéb
pt-BR: Tipo de carrinho: Elétrica; Gás; Outro
tr: Sepet Tipi: Akülü; Gaz; Diğer
zh-CN: 推车类型: 电动; 燃气; 其他
nl: Winkelwagentype: Elektrisch; Gas; Andere
hr-HR: Vrsta vozila za golf: Električno; Na plin; Ostalo
bg-BG: Тип количка: Електрическа; Газ; Други
ro-RO: Tip cărucior: Electric; Gaz; Altele
fr: Type de chariot: Électrique; Gas; Autre
sl-SI: Vrsta vozička: Električni; Plin; Drugo
ja: カートタイプ: 電気; ガス; その他
vi: Loại xe đẩy hàng: Xe lăn điện; Ga; Khác
sv: Vagntyp: Elektrisk; Bensin; Övrigt
da: Kurvetype: Elektrisk; Gas; Andet
ko: 카트 유형: 전자식; 가스; 기타
fi: Kärrytyyppi: Sähkö; Kaasu; Muu
de: Rollwagentyp: Elektrisch; Gas; Sonstiges
lt-LT: Vežimėlio tipas: Elektrinis; Dujinis; Kita